臺灣彰化地方法院刑事判決　　　　　　　　　　　　　九十三年度易字第一二五號
　　公　訴　人　臺灣彰化地方法院檢察署檢察官
　　被　　　告　乙○○
右列被告因竊盜案件，經檢察官提起公訴（九十三年度偵字第三七號），本院判決如
左：
    主      文
乙○○竊盜，累犯，處有期徒刑參月，如易科罰金，以參佰元折算壹日。
    事      實
一、乙○○前於民國九十年六月二十九日，因竊盜案件，經本院以九十年度易字第一
    七六號判處有期徒刑四月確定，同年七月二十三日，另因搶奪案件，經本院以九
    十年度訴字第五九八號判處有期徒刑十月確定，同年十二月二日，復因竊盜案件
    ，再經本院以九十年度彰簡字第五三九號判處有期徒刑五月確定，三案經定應執
    行刑為有期徒刑一年六月，入監服刑後，於九十一年十月三十日縮短刑期執行完
    畢，仍不知悔改，於九十二年十二月二十六日凌晨四時二十分許，行經彰化縣彰
    化市○○路五十八號，見丙○○所有之鋁製金屬條推放於圍牆旁，竟萌生不法所
  有之意圖，徒手竊取鋁製金屬條八條（價值約新台幣四百元），惟於得手後，因
    鋁製金屬條掉落地上發出聲響，適為居住於南瑤路七十一號之甲○○發現，旋經
    報警而查獲。
二、案經彰化縣警察局彰化分局報請台灣彰化地方法院檢察署檢察官偵查起訴。
    理  由
一、訊據被告乙○○，矢口否認有前揭竊盜犯行，辯稱：伊當時經由彰化市○○路欲
    往中華路方向，因內急而走至南瑤路五十八號旁之小巷子，不小心碰觸到鋁製金
    屬條而掉落，結果遭人發現，以為伊要行竊云云。惟查，堆放於彰化市○○路五
    十八號圍牆旁之鋁製金屬條，係丙○○所經營之鋁門窗工廠所有，平放堆置於圍
    牆旁，外圍以隔板阻絕，可防止鋁製金屬條掉落，亦可防止他人竊取，鋁製金屬
    條堆放高度與隔板相當，並不會自行掉落等情，業據證人丙○○到庭證述明確，
    且有現場照片附卷可稽；又據目擊證人甲○○於警訊中證稱，伊聽到住處外有聲
    音就到門外觀看，發現一個人躲在南瑤路五十八號旁小巷子，手上拿著一根很像
    是鐵的東西，伊直覺是小偷，就打電話報警等語，嗣於本院審理時復到庭結證稱
    ，案發當日凌晨四時許，一聽到外面金屬掉落地面之聲響，即開門出去看，見到
    被告蹲在南瑤路五十八號旁小巷子，手上戴者襪子，地上並有幾根鋁條，伊問被
    告鋁條來源，被告不出聲，後伊稱要報警，被告即央求伊放他走，且稱下次不敢
    ，伊並向被告稱這些鋁條係他人所有，為何爬過去拿，被告稱沒有爬過去拿，伊
    即反問該等鋁條為何放在這裡，被告當時不語，又被告竊取之鋁條，當時放在圍
    牆旁邊，被告蹲在一旁，並有一圓形木塊可供墊腳等語；是由上情，堪信被告當
    時確係要行竊該等鋁製金屬條無誤，其上開辯詞，自無足採信。此外，並有贓物
    認領保管單一紙在卷足憑，事證明確，被告竊盜犯行至堪認定，應依法論科。
二、按被告所竊取之鋁製金屬條八條，為證人甲○○發覺時，均已在被告實力支配之
    下，其竊盜行為業已完成，是核被告所為，係犯刑法第三百二十條第一項之普通
    竊盜罪，公訴意旨認被告雖已著手竊取財物，惟因意外障礙而未果，所為係犯刑
    法第三百二十條第三項、第一項之普通竊盜未遂罪云云，容有未洽，惟行為之既
    、未遂僅屬行為態樣之區別，自無庸引刑事訴訟法第三百條變更檢察官起訴之法
    條，附此敘明。又被告前於九十年六月二十九日，因竊盜案件，經本院以九十年
    度易字第一七六號判處有期徒刑四月確定，同年七月二十三日，另因搶奪案件，
    經本院以九十年度訴字第五九八號判處有期徒刑十月確定，同年十二月二日，復
    因竊盜案件，再經本院以九十年度彰簡字第五三九號判處有期徒刑五月確定，三
    案經定應執行刑為有期徒刑一年六月，入監服刑後，於九十一年十月三十日縮短
    刑期執行完畢，有台灣彰化地方法院檢察署刑案資料查註紀錄表及台灣高等法院
    被告全國前案紀錄表在卷可憑，其受此有期徒刑執行完畢後，五年以內再犯有期
    徒刑以上之罪，應依累犯規定加重其刑。爰審酌被告前有多次竊盜前科仍不知悔
    改及其犯罪之動機、智識程度、目的、手段、所竊取之財物價值及犯罪後態度等
    一切情狀，量處如主文所示之刑，並諭知易科罰金之折算標準，以示懲儆。
據上論斷，應依刑事訴訟法第二百九十九條第一項前段，刑法第三百二十條第一項、
第四十七條、第四十一條第一項前段，罰金罰鍰提高標準條例第一條前段、第二條，
判決如主文。
本案經檢察官賴志盛到庭執行職務。
中　　　華　　　民　　　國　　　九十三　　　年　　　五　　　月　　五　　日
                                臺灣彰化地方法院刑事第二庭
                                    審判長法      官
                                      法      官
                                          法      官
右正本證明與原本無異。
如不服本判決，應於判決送達後十日內，向本院提出上訴狀( 須附繕本 )。
                                      法院書記官  詹國立
中　　　華　　　民　　　國　　　九十三　　　年　　　五　　　月　　五　　日
